Minutes et répertoires du notaire Louis AUVRAY, 9 décembre 1687 - 25 avril 1712 (étude IX)
Archives nationales
- Minutes de Louis AUVRAY, 9 décembre 1687 - 25 avril 1712; MC/ET/IX/495 - MC/ET/IX/583
  - Minutes. 1705, avril - 1705, mai, avril 1705 - mai 1705; MC/ET/IX/562
    - Procuration donnée à Louis Béranger, bourgeois de Paris, par Catherine Gence, fille majeure, tant de son chef que comme donataire entre vifs de Marie Gence, sa soeur, veuve de Nicolas Prévost, demeurant rue de l'Échelle, Robert-Gabriel Gence, peintre de l'académie, demeurant rue Transnonain, Marc-Antoine Gence, marchand, demeurant rue de la Lanterne, Jean-Joseph Gence, demeurant rue de l'Échelle, Michel-André Deshayes, procureur au parlement, à cause d'Élisabeth Gence, sa femme, demeurant rue des Marmousets, lesdits Robert-Gabriel, Marc-Antoine, Jean-Joseph et Élisabeth Gence, tant de leurs chefs que comme héritiers de Michel et Pierre-Paul Gence leurs frères, (Pierre-Paul religieux de l'ordre de Sainte-Geneviève), Anne-Daniel Ameline, receveur particulier des finances d'Alsace à Landau, demeurant cloître Notre-Dame, François Ameline, curé de Chilly, Marie-Jeanne Gence, veuve d'Henri-Victor de Cardaillac, chevalier, seigneur de Serinhac, demeurant rue du Pélican, et Pierre Lecouteulx, curé de Fry, diocèse de Rouen, avec pouvoir de toucher les arrérages de 66 livres 13 sols 4 deniers de rente sur le clergé appartenant aux comparants, et de remettre à chacun d'eux ce qui lui revient (à Robert-Gabriel Gence et à chacun de ses frères et soeur, deux soixante quatrièmes)., 31 mai 1705; MC/ET/IX/562
      Documents du Minutier central concernant l'histoire de l'art (1700-1750), par Mireille Rambaud, tome II [études I à X, soit 2357 actes], Paris, Archives nationales, 1971, p. 277 (instrument de recherche imprimé dématérialisé, certaines notices sont plus détaillées dans la version intégrale accessible en ligne par la rubrique 'Autres instruments de recherche', voir contexte dans le Plan d’orientation général - Notaires de Paris, guides thématiques du Minutier).
  - Minutes. 1705, juin - 1705, août, juin 1705 - août 1705; MC/ET/IX/563
    - Martelle (Philippe) maître serrurier rue Marivaux § Obligation rapportée, 19 juin 1705; MC/ET/IX/563
      obligation; Martelle, Philippe
    - Raget (Jacques) maître lapidaire rue du Harlay § Vente, 4 juillet 1705; MC/ET/IX/563
      acte de vente; Raget, Jacques
    - Guyard (Pierre) maçon à Groslay § Vente, 4 juillet 1705; MC/ET/IX/563
      acte de vente; Guyard, Pierre
    - Comparution de Daniel Dorigny, marchand, bourgeois de Paris, demeurant rue Neuve-Saint-Merri, à la requête duquel sommation a été faite à Hyacinthe Rigaud, peintre ordinaire du roi, de comparaître, en exécution de la sentence rendue entre les parties, le 1er avril 1705, au bailliage de Meulan, au sujet de leurs droits respectifs sur les biens 'des nommés Roger', et afin d'en faire entre eux le partage; est comparue Élisabeth Degouy, femme de Jean Lejuge, bourgeois de Paris, se disant chargée pas ledit Rigaud de faire remettre la comparution au 15 juillet., 13 juillet 1705; MC/ET/IX/563
      Documents du Minutier central concernant l'histoire de l'art (1700-1750), par Mireille Rambaud, tome II [études I à X, soit 2357 actes], Paris, Archives nationales, 1971, p. 377 (instrument de recherche imprimé dématérialisé, certaines notices sont plus détaillées dans la version intégrale accessible en ligne par la rubrique 'Autres instruments de recherche', voir contexte dans le Plan d’orientation général - Notaires de Paris, guides thématiques du Minutier).
    - Comparution de Hyacinthe Rigaud, demeurant place des Victoires, et de Daniel Dorigny, qui passent entre eux une convention relative à l'exécution de la sentence du bailli de Meulan, du 1er avril 1705, ordonnant que le sieur Dorigny reçoive 658 livres qui lui sont dues par la succession de Charles Roger et Henriette Lebailly, sa femme, à prendre sur les biens-fonds de la succession, lesquels avaient été frappés de décret, à la diligence de Rigaud, et dont ledit Rigaud s'était mis en possession, en vertu de la sentence d'ordre du juge de la paroisse de Vaux, rendue le 23 avril 1704; en vertu de la sentence du bailli de Meulan, intervenue sur l'appel de celle du juge de Vaux, Rigaud abandonne à Dorigny plusieurs pièces de terre sises à Vaux, d'une valeur de 404 livres 7 sols 6 deniers, et lui verse 150 livres; Dorigny lui fait remise de 103 livres 12 sols 6 deniers restant dus, et consent à ce que lui appartiennent les autres biens-fonds mentionnés dans la sentence du 23 avril 1704., 15 juillet 1705; MC/ET/IX/563
    - Le Pelé (Guillaume) maître serrurier rue Sainte-Croix-de-la-Bretonnerie § Convention, 20 juillet 1705; MC/ET/IX/563
      Le Pelé, Guillaume
    - Raget (Jacques) Maître lapidaire rue du Harlay § Constitution, 21 juillet 1705; MC/ET/IX/563
    - Regnault (Claude) marchand joaillier rue de la Vieille Monnaie § Apprentissage, 27 juillet 1705; MC/ET/IX/563
      contrat d'apprentissage; Regnault, Claude
    - Verger (Jean) marchand joaillier rue du Harlay § Constitution, 30 juillet 1705; MC/ET/IX/563
      Verger, Jean
    - Mignonneace (René) marchand mercier grossier joaillier rue Saint-Honoré § Apprentissage, 9 août 1705; MC/ET/IX/563
      contrat d'apprentissage; Mignonneace, René
  - Minutes. 1705, septembre - 1705, décembre, septembre 1705 - décembre 1705; MC/ET/IX/564
    - Hannier (Jean), orfèvre joaillier, rue des Arcis § Quittance .., 12 septembre 1705; MC/ET/IX/564
      quittance; Hannier, Jean
    - Convention entre Marie Lemaire, veuve de Charles Langlois, sculpteur du roi, avec lequel elle était commune en biens et sa donataire mutuelle, demeurant rue Saint-Honoré, d'une part, et Pierre Langlois, aussi sculpteur du roi et maître sculpteur, demeurant rue Neuve-Saint-Denis, seul et unique héritier dudit Charles Langlois, son frère, aux termes de laquelle sont réglés à l'amiable les différends qui opposaient les parties dans le règlement de la succession dudit Charles Langlois., 20 septembre 1705; MC/ET/IX/564
      Il est dit dans l'acte que Charles Langlois est mort à Stockholm le 21 août 1703, qu'un inventaire de ses biens meubles et effets à Paris a été dressé le 22 novembre 1704 par Renard, notaire; sa veuve déclare 'qu'elle n'a aucun effet de la ville de Stockholm et qu'elle n'a point connaissance que son mari en ait laissé'.
      Documents du Minutier central concernant l'histoire de l'art (1700-1750), par Mireille Rambaud, tome II [études I à X, soit 2357 actes], Paris, Archives nationales, 1971, p. 459 (instrument de recherche imprimé dématérialisé, certaines notices sont plus détaillées dans la version intégrale accessible en ligne par la rubrique 'Autres instruments de recherche', voir contexte dans le Plan d’orientation général - Notaires de Paris, guides thématiques du Minutier).
    - CHAUFFOY (Pierre) Maître brodeur Rue Saint-Paul § Vente, 21 septembre 1705; MC/ET/IX/564
      acte de vente; Chauffoy, Pierre
    - Mainlevée par Pierre Langlois, sculpteur du roi et maître sculpteur, seul et unique héritier de Charles Langlois, sculpteur du roi, son frère, des saisies-arrêts faites à sa requête entre les mains du sieur Nicque, locataire d'un terrain situé près de la porte Saint-Denis, dont la moitié fait partie des biens de la communauté d'entre ledit Charles Langlois et Marie Lemaire, sa veuve., 20 octobre 1705; MC/ET/IX/564
    - LEVASSEUR (Christophe) Ebéniste Enclos Saint-Jean de Latran § obligée .., 25 octobre 1705; MC/ET/IX/564
      Levasseur, Christophe
    - Quittance par Pierre Grégoire, bourgeois de Paris, demeurant rue des Ménétriers, à Samuel Bernard, chevalier de l'ordre du roi, demeurant place des Victoires, héritier de défunts Samuel Bernard, peintre ordinaire du roi, professeur à l'académie royale de peinture, et Madeleine Lequeux, ses père et mère, héritiers aussi de Gabriel Bernard, d'Antoine Bernard, et des enfants de Jean Horquelin et de Madeleine Bernard, tous absents du royaume pour fait de religion, de plus créancier des successions de Pierre Bernard et de Marie Bernard, femme d'Étienne Soullart, banquier à Londres, auxquelles il a renoncé, de la somme de 6.354 livres 6 sols, soit 6.000 livres pour le remboursement de 300 livres de rente et le reste pour arrérages dus; ladite rente avait été constituée le 6 mai 1684, devant Langlois et Guillaume Levesque, par les époux Samuel Bernard, père et mère du comparant, au profit dudit Grégoire; et c'est pour mettre fin à l'instance intentée au Châtelet par ce dernier que Samuel Bernard fils consent à rembourser la rente de ses proprees deniers, à charge par ledit Grégoire de le subroger en ses lieu et place, droits, actions et hypothèques sur lesdites successions., 29 novembre 1705; MC/ET/IX/564
      Documents du Minutier central concernant l'histoire de l'art (1700-1750), par Mireille Rambaud, tome II [études I à X, soit 2357 actes], Paris, Archives nationales, 1971, p. 208 (instrument de recherche imprimé dématérialisé, certaines notices sont plus détaillées dans la version intégrale accessible en ligne par la rubrique 'Autres instruments de recherche', voir contexte dans le Plan d’orientation général - Notaires de Paris, guides thématiques du Minutier).
    - PACHOU dit l'Espine (Etienne), Peintre, Rue des Arcis § Testament de la femme de .., 18 décembre 1705; MC/ET/IX/564
      testament; Pachou dit l'Espine, Etienne
    - Ruelle (Charles), maître menuisier, rue de Mondétour § Société .., 21 décembre 1705; MC/ET/IX/564
      acte de société; Ruelle, Charles
  - Minutes. 1706, janvier - 1706, avril, janvier 1706 - avril 1706; MC/ET/IX/565
    - Raget (Jacques) Maître lapidaire rue du Harlay § Constitution, 4 février 1706; MC/ET/IX/565
    - Lelong (Jacques) maître - fondeur rue des Arcis § Constitution, 7 mars 1706; MC/ET/IX/565
      constitution de rente; Lelong, Jacques
    - Inventaire après décès de Mathieu de Sirmond, avocat au Parlement, dont la bibliothèque., 23 mars 1706; MC/ET/IX/565
      inventaire après décès; Sirmond, Mathieu de; avocat au parlement (Ancien Régime)
  - Minutes. 1706, mai - 1706, août, mai 1706 - août 1706; MC/ET/IX/566
    - Deniset (Claude) maître fondeur rue de la Vieille Draperie § Décharge, 7 avril 1706; MC/ET/IX/566
      Deniset, Claude
    - Hersant (Christophe) Coffretier malletier de la Chambre du Roi rue Planche-Mibray § Inventaire, 22 mai 1706; MC/ET/IX/566
      inventaire; Hersant, Christophe
    - Laurent (Thibaut) ancien coffretier malletier de la Chambre du Roi à Paris § Inventaire, 22 mai 1706; MC/ET/IX/566
      inventaire; Laurent, Thibaut
    - Bail pour six ans, par Marguerite Collard, veuve de Jacques Besnard, comme procuratrice de Jacques Hardrot, capitaine au régiment de Brosse-Infanterie, et Jean-Antoine Caron, notaire au Châtelet, demeurant rue de la Tixeranderie, à cause de Gabrielle Hardrot, sa femme, à François Noblesse, demeurant quai de l'Horloge, du deuxième appartement consistant en quatre chambres et une terrasse sur laquelle est un berceau, dans une maison sise quai de l'Horloge, moyennant 240 livres de loyer annuel., 12 juin 1706; MC/ET/IX/566
      Documents du Minutier central concernant l'histoire de l'art (1700-1750), par Mireille Rambaud, tome II [études I à X, soit 2357 actes], Paris, Archives nationales, 1971, p. 347 (instrument de recherche imprimé dématérialisé, certaines notices sont plus détaillées dans la version intégrale accessible en ligne par la rubrique 'Autres instruments de recherche', voir contexte dans le Plan d’orientation général - Notaires de Paris, guides thématiques du Minutier).
    - Leriche (M.), maître menuisier, faubourg Saint-Germain § Testament, 16 juin 1706; MC/ET/IX/566
      testament; Leriche, M.
    - Royer (Nicolas), maître menuisier à Paris § Testament, 16 juin 1706; MC/ET/IX/566
      testament; Royer, Nicolas
    - Quatrehomme (Jean), maître menuisier, rue de la Lanterne § Testament de la veuve de .., 16 juin 1706; MC/ET/IX/566
      testament; Quatrehomme, Jean
    - Bracheur (Jean François) horloger rue de la Coutellerie § Mariage de .., 4 juillet 1706; MC/ET/IX/566
      contrat de mariage; Bracheur, Jean François
    - Bracheur (Charles), orfèvre, à Paris § Mariage du fils de .., 4 juillet 1706; MC/ET/IX/566
      contrat de mariage; Bracheur, Charles
    - Mansart (Claude) horloger à Paris § témoin; contrat de mariage, 4 juillet 1706; MC/ET/IX/566
      contrat de mariage; Mansart, Claude
    - Dreux (comté de) § Bail du revenu du comté de Dreux (20.000 l. par an), 15 juillet 1706; MC/ET/IX/566
    - Boucher (Etienne) maître doreur rue Saint-Martin § Constitution, 15 juillet 1706; MC/ET/IX/566
      Boucher, Etienne
    - Vente de rente. Jean Musmaque. Maître de danse. Rue de la Lingerie., 23 juillet 1706; MC/ET/IX/566
      acte de vente; Lingerie (rue de la); Musmaque, Jean; danseur; enseignant
    - Tardif (François) maître potier d'étain rue Saint-Martin § Constitution, 4 août 1706; MC/ET/IX/566
    - Paulon (André) marchand mercier grossier joaillier rue de Nevers § Apprentissage, 9 août 1706; MC/ET/IX/566
      contrat d'apprentissage; Paulon, André
    - Consturier (François) maçon à Villeneuve-le-Roy § Vente, 10 août 1706; MC/ET/IX/566
      acte de vente; Consturier, François
    - peintre sur verre (apprentissage) § Contrat pour 4 ans entre Louis Deschamps, âgé de 22 ans, apprenti avec Pierre Favier, peintre sur verre, Nourri, logé, blanchi. Moyennant 150 l., 10 août 1706; MC/ET/IX/566
      contrat d'apprentissage
    - joaillier (apprentissage) § Contrat pour 3 ans entre Nicolas Merard, âgé de 22 ans, qui s'est comme apprenti chez André Paulon, marchand grossier joaillier, Logé, nourri, blanchi; Moyennant 150 l., 11 août 1706; MC/ET/IX/566
    - Inventaire après décès de Marie Bellesme, femme de Louis Denis, organiste, bourgeois de Paris, demeurant rue de la Verrerie, décédée le 10 août, à Cormeilles-en-Parisis, dressé à son domicile, rue de la Verrerie, et dans une maison à Cormeilles-en-Parisis, à la requête de son mari, en présence de Marie-Angélique Denis, femme de Louis Marchand, organiste, demeurant rue d'Arnetal, séparée de biens et d'habitation par sentence du Châtelet, du 5 août 1701, confirmée par arrêt du parlement, du 16 juillet 1702, et à celles de Claude Simpol, peintre de l'académie royale, et Hélène Denis, sa femme, demeurant rue Saint-Honoré, paroisse Saint-Eustache; lesdites dames Marchand et Simpol, héritières de la défunte, leur mère., 18 août 1706; MC/ET/IX/566
      Documents du Minutier central concernant l'histoire de l'art (1700-1750), par Mireille Rambaud, tome II [études I à X, soit 2357 actes], Paris, Archives nationales, 1971, p. 385 (instrument de recherche imprimé dématérialisé, certaines notices sont plus détaillées dans la version intégrale accessible en ligne par la rubrique 'Autres instruments de recherche', voir contexte dans le Plan d’orientation général - Notaires de Paris, guides thématiques du Minutier).
    - Transport par Jacques Reverd, bourgeois de Paris, demeurant au Vieux Louvre, à Pierre Gobert, demeurant place du Palais-Royal, de la somme de 800 livres de principal due par René Moreau, peintre ordinaire de feu le duc d'Orléans, et Marie Nivelon, sa femme, sur le prix d'une maison et d'héritages en dépendant situés à Arcueil, vendus auxdits époux Moreau le 4 octobre 1700, devant Huet et Moet, par Antoine Barbin, bourgeois de Paris; ledit René Moreau a été condamné à payer au sieur Barbin, les 800 livres augmentées des intérêts, par sentence du Châtelet du 27 août 1703; par délégations successives, les droits dudit Barbin sont échus audit Reverd qui en fait le transport à Pierre Gobert, moyennant 800 livres, et pour les intérêts frais et dépens, 'bon payement et satisfaction'., 27 août 1706; MC/ET/IX/566
  - Minutes. 1706, septembre - 1706, décembre, septembre 1706 - décembre 1706; MC/ET/IX/567; Document détérioré.
    - Viardot (Nicolas), marchand orfèvre, pont au Change § Bail à .., 15 septembre 1706; MC/ET/IX/567
      bail; Viardot, Nicolas
    - Clément (Charles), marchand orfèvre, enclos de Saint-Denis de la Châtre § Bail à .., 11 octobre 1706; MC/ET/IX/567
      bail; Clément, Charles
    - Pachou dit L'Espine (Etienne) maître peintre doreur rue des Arcis § Don mutuel, 11 octobre 1706; MC/ET/IX/567
      donation; Pachou dit L'Espine, Etienne
    - Lepelé (Guillaume) maître serrurier rue Sainte-Croix-de-la-Bretonnerie § bail par .., 6 novembre 1706; MC/ET/IX/567
      bail; Lepelé, Guillaume
    - Prin (Pierre Bernard), maître peintre et doreur, rue Jean de l'Espine § Constitution, 15 novembre 1706; MC/ET/IX/567
      constitution de rente; Prin, Pierre Bernard
    - Decamp (Noël Michel) marchand grossier joaillier rue Saint-Denis § Apprentissage, 6 décembre 1706; MC/ET/IX/567
      contrat d'apprentissage; Decamp, Noël Michel
    - Barbier (Pierre) maçon à Caubon § Vente, 10 décembre 1706; MC/ET/IX/567
      acte de vente; Barbier, Pierre
    - Duré (Claude), maître peintre et sculpteur, rue Grenier Saint-Lazare § Quittance de sa veuve, 31 mars 1707; MC/ET/IX/567
  - Minutes. 1707, janvier - 1707, mars, janvier 1707 - mars 1707; MC/ET/IX/568
    - Procès-verbal du dépôt du testament de Sébastien Le Prestre de Vauban en date du 23 mars 1702., 30 mars 1707; MC/RS//615
      En pièce jointe: un codicille secret non daté.
      MC/ET/IX/568
      En annexe de ce testament et codicille: par Albert de Rochas d'Aiglun - Vauban, sa famille et ses écrits, ses oisivetés et sa correspondance réimpression de l'édition de 1910- Slatkine reprints - Genève, 1992.
      Notice et reproduction photographique partielle dans: 122 minutes d'histoire, actes des notaires de Paris, Paris, Archives nationales, Somogy, 2012, p.22-23.
      testament; Vauban, Sébastien Le Prestre (1633-1707, marquis de); dépôt de pièces; procès-verbal
    - Marché concernant André Goupil, maître menuisier, rue Saint-Etienne., 15 janvier 1707; MC/ET/IX/568
      marché; Goupil, André
    - Partage de la succession de Etienne Boucher, maître doreur., 21 janvier 1707; MC/ET/IX/568
      partage; Boucher, Etienne
    - Partage concernant François Rousseau, maître doreur, rue de la Feronnerie., 21 janvier 1707; MC/ET/IX/568
      partage; Rousseau, François
    - Partage concernant Alexis Gobin, maître doreur, rue de la Verrerie., 21 janvier 1707; MC/ET/IX/568
      partage; Gobin, Alexis
    - Constitution concernant Jacques Leloup, maître fondeur., 25 janvier 1707; MC/ET/IX/568
      constitution de rente; Leloup, Jacques
    - Quittance par Bernard Lesmery, officier du duc d'Orléans, demeurant au Palais-Royal, à Pierre Gobert, en l'acquit de René Moreau, peintre ordinaire de feu le duc d'Orléans, de 2.500 livres pour le remboursement de 125 livres de rente restant à racheter de 150 livres de rente constituées audit Lesmery par ledit Moreau, le 18 juin 1701, devant Le Mercié et Moet., 28 janvier 1707; MC/ET/IX/568
      Documents du Minutier central concernant l'histoire de l'art (1700-1750), par Mireille Rambaud, tome II [études I à X, soit 2357 actes], Paris, Archives nationales, 1971, p. 284 (instrument de recherche imprimé dématérialisé, certaines notices sont plus détaillées dans la version intégrale accessible en ligne par la rubrique 'Autres instruments de recherche', voir contexte dans le Plan d’orientation général - Notaires de Paris, guides thématiques du Minutier).
    - Mainlevée par Pierre Gobert, comme ayant droit de Jacques Reverd, de la saisie réelle d'une maison sise à Arcueil faite par exploit du 19 novembre 1704, à la requête de Jean Hermant (ayant droit dudit Jacques Reverd), sur René Moreau, peintre ordinaire du duc d'Orléans., 9 février 1707; MC/ET/IX/568
    - Vente de rente concernant Jean René Lenormand, potier d'étain, rue Tirechappe., 9 février 1707; MC/ET/IX/568
      acte de vente; Lenormand, Jean René
    - Marché passé entre Claire de Lagranche, fille majeure, seule héritière de Charles de Vergeur de Lagranche, chevalier, seigneur de Courlandon et de la Malmaison, maréchal des camps et armées du roi, son frère, demeurant à Rethel-Mazarin, logée à Paris, cul-de-sac de la Tixeranderie, Pierre Lemoyne, ancien avocat au parlement, demeurant même rue, exécuteur du testament dudit seigneur de Courlandon, daté du 12 juin 1704, mentionnant un legs de 6.000 livres au bénéfice de l'église de la Malmaison, d'une part, Étienne-Nicolas Guillot, bourgeois de Paris, demeurant rue de la Verrerie, au nom de Nicolas Watelet et de Jean-Baptiste Billaudel, 'marchands entrepreneurs', demeurant à Mazarin, d'autre part., 24 février 1707 - 18 janvier 1709; MC/ET/IX/568
      Aux termes de ce marché, le sieur Guillot auxdits noms, s'engage envers la demoiselle de Lagranche et le sieur Lemoyne à exécuter dans l'église de la Malmaison, les travaux suivants:
      1° agrandissement de l'église en allongeant la nef et en construisant une chapelle à gauche du choeur (contrairement aux dispositions du testament qui ordonnait la construction d'une tribune, ce qui fut refusé par l'évêque de Laon, comme contraire aux règlements).
      2° construction d'un clocher au-dessus de la porte de l'église, conformément au devis et au plan et dessin qui ont été faits.
      3° apposition sur le mur du choeur d'une table de marbre ou de cuivre, d'une valeur maxima de 20 livres, sur laquelle seront gravées les armes du seigneur de Courlandon et la mention de son legs, le tout moyennant 2.000 livres, dont 500 livres ne pourront être touchées par les entrepreneurs qu'après l'achèvement des travaux.
      Pièces jointes: 1706, 31 décembre. Extrait du testament du seigneur de Courlandon, daté du 12 juin 1704; legs de 6.000 livres en faveur de l'église de la Malmaison, à employer comme suit: 1.000 livres pour l'apposition d'une 'table' sur le mur du choeur de l'église portant mention de la donation et les armes dudit seigneur de Courlandon, pour la construction au fond de la nef, d'une tribune avec un escalier en bois pouvant contenir trente personnes, et d'un clocher au-dessus de la porte de l'église, 1.000 livres pour la décoration de l'autel et l'ornementation de l'église, 4.000 livres enfin pour la constitution d'une rente dont un tiers ira à l'église et deux tiers aux pauvres de la paroisse.
      1707, 17 janvier. Devis des travaux à faire pour l'agrandissement de la nef, la construction d'une chapelle latérale et d'un clocher, suivi de la procuration donnée par les sieurs Watelet et Billaudel, entrepreneurs, à Étienne-Nicolas Guillot, lui donnant pouvoir de passer le marché en leurs noms.
      Plan de l'église. - Élévation de la façade avec le clocher.
      1707, 22 janvier. Consentement donné par l'abbé de Vaucler, 'curé primitif' de la paroisse de la Malmaison, à l'apposition d'une table sur le mur du choeur.
      1707, 23 janvier. Acte de communauté par lequel Pierre Maubeuge, curé de la Malmaison et les habitants de la paroisse consentent à la confection des travaux portés au devis, aux lieu et place de ceux qui étaient ordonnés par le testament. - 1707, 25 janvier. Même consentement donné par Nicolas Villette, chanoine et grand archidiacre de la cathédrale de Laon, vicaire général de Louis de Clermont, évêque de Laon.
      1708, 11 janvier. Certificat donné par Nicolas Joffet, entrepreneur à Guignecourt, de l'exécution des travaux dont il a fait la visite et le toisé (à l'exception de la table).
      À la suite du marché: 1709, 18 janvier. Reconnaissance par ladite demoiselle de Lagranche et le sieur Lemoyne de l'apposition sur le mur du choeur de l'église 'd'une table en pierre de liais pesant 406 livres'.